宣　　示　　判　　決　　筆　　錄
原　　　告　丙○○
訴訟代理人　李漢中律師
複　代理人　戊○○
被　　　告　東森媒體科技股份有限公司
法定代理人　甲○○
訴訟代理人　丁○○
被　　　告　乙○○
上列當事人間96年度簡字第72號損害賠償事件，於中華民國96年
6 月22日言詞辯論終結，於96年6 月29日下午5 時在臺灣士林地
方法院第5法庭法庭公開宣示判決，出席職員如下︰
朗讀案由兩造均未到。
法官朗讀主文宣示判決，並諭知將判決主文、所裁判之訴訟標的
及其理由要領，記載於下：
    主　　文
原告之訴駁回。
訴訟費用新台幣仟貳佰捌拾柒元由原告負擔。
    訴訟標的及理由要領
一、原告主張其於民國95年7 月27日下午4 時30分許騎乘所有車
    號HMR-182 號機車，以低於20公里之時速行經台北市○○區
    ○○路215 巷7 號前，突遭被告東森媒體科技股份有限公司
    （下稱東森媒體公司）所有、掉落垂掛於該巷7 號前馬路中
    間之纜線擊中安全帽，並延安全帽正面滑落至原告之頸部，
    正因事出突然未及反應，拖行上述纜線約5 公尺左右而摔倒
    在地，致原告頸部受有4 公分割傷疤痕、左手臂擦傷及機車
    受損等損害，經原告當場向台北市政府警察局北投分局永明
    派出所報案，遞轉通知被告公司工程師即被告乙○○到場會
    勘及處理，並當場承認上開纜線為被告東森媒體公司所有且
    將上開纜線取走。原告因前開事故，支出醫療費用新台幣（
    下同）4,436 元、機車毀損費用3,500 元，並因割傷導致灼
    傷疼痛不已，受有精神上損害，爰請求精神慰撫金30萬元。
    爰依民法第184 條第1 項前段、第188 條第1 項前段、第19
    3 條第1 項、第195 條第1 項前段及第196 條規定，請求被
    告連帶給付307,936 元及自95年7 月27日起至清償日止按年
    息5 ％計算之利息等情；被告東森媒體公司則以前開纜線並
    非其所有，而係陽明山有線電視股份有限公司（下稱陽明山
    有線電視公司）所有、被告乙○○則以纜線掉下時其並不在
    現場，現場並無施工情事，纜線為訴外人陽明山有線電視公
    司所有，其為陽明山有線電視公司員工，並非被告東森媒體
    公司員工等語資為抗辯，並均聲明：原告之訴駁回。
二、按當事人主張有利於己之事實者，就其事實有舉證之責任，
    民事訴訟法第277 條前段定有明文。本件原告主張被告乙○
    ○係侵權行為人，被告東森媒體公司為被告乙○○之僱傭人
    之事實，既為被告等所否認，即應由原告就此有利於己之事
    實負擔舉證責任。本件原告主張其係騎乘機車時遭掉落之纜
    線割傷，被告乙○○係其報案後經警方通知始到場會勘等情
    ，則事發當時被告乙○○顯然不在現場，難認其為現場施工
    人員，自難認係因被告乙○○現場施工之過失而使前開纜線
    掉下致割傷原告，是被告乙○○自無庸負擔侵權行為責任。
    又被告二人均稱前開纜線係訴外人陽明山有線電視公司所有
    ，且訴外人陽明山有線公司亦曾發函與原告表示願與原告和
    解，有陽明山有線電視公司95年12月22日95陽企字第951222
    之1 號函1 件在卷可稽（本院卷第14頁），而原告除未舉證
    證明被告乙○○為被告東森媒體公司之受雇人外，亦未舉證
    證明前開纜線為被告東森媒體公司所有，是其請求被告東森
    媒體公司應負擔連帶侵權行為責任，即屬無據。至原告雖稱
    訴外人陽明山有線電視公司與被告東森媒體公司為同一集團
    ，故被告東森媒體公司亦應負責云云。惟該二公司均為獨立
    之法人，應自負權利義務，有該二公司之公司基本資料查詢
    2 件在卷可憑，是原告所稱自無可採。從而，原告依據民法
    第184 條第1 項前段、第188 條第1 項前段、第193 條第1
    項、第195 條第1 項前段及第196 條等規定，請求被告連帶
    給付307,936 元及自95年7 月27日起至清償日止按年息5％
    計算之利息，為無理由，應予駁回。
三、本件依職權定本件訴訟費用額為3,287 元（第一審裁判費
    3,287 元） ，應由原告負擔。
中　　華　　民　　國　　96　　年　　6 　　月　　29　　日
                  民事第一庭  法  官  藍雅清
以上正本證明與原本無異。
如不服本判決，應於判決送達後20日內向本院提出上訴狀。（須
按他造當事人之人數附繕本）。
中　　華　　民　　國　　96　　年　　7 　　月　　4 　　日
                              書記官  黃王雅寬
